vi: Cách đeo: Dây đeo ba lô; Vòng đai; Dây vòng qua ngực/hông; Dây đeo chéo; Dây đeo tháo rời được; Tay cầm; Dây đeo vai; Dây đeo xe đẩy; Cài vào xe đẩy; Khác
bg-BG: Опции за носене: Презрамка за раница; Гайки за колан; Каишка за гърди/талия; Каишка за кръст; Сваляща се каишка; Дръжка; Каишка за рамо; Каишка за количка; Втулка за количка; Други
hu: Viselési lehetőségek: Hátizsák-heveder; Övbújtatók; Mellkas-/derékszíj; Testen átvethető szíj; Levehető szíj; Fogantyú; Vállszíj; Babakocsi-heveder; Kihúzható fogantyú; Egyéb
tr: Taşıma Seçenekleri: Sırt çantası kayışı; Kemer halkası; Göğüs/Bel kayışı; Çapraz askılı; Çıkarılabilir kayış; Sap; Omuz askısı; Bebek arabası kayışı; Valiz kılıfı; Diğer
nb: Bærealternativer: Ryggsekkstropp; Belteløkke; Bryst-/midjestropp; Crossbodystropp; Avtagbar stropp; Håndtak; Skulderstropper; Stropp til barnevogn; Trallehylse; Annet
sv: Bäralternativ: Ryggsäcksrem; Bälteshällor; Bröst/midjerem; Crossbody-rem; Löstagbar rem; Handtag; Axelband; Barnvagnsrem; Vagnhylsa; Övrigt
ro-RO: Opțiuni de transport: Curea rucsac; Găici; Curea de piept/talie; Bandulieră; Curea detașabilă; Mâner; Curea de umăr; Curea cărucior pentru copii; Manșon pentru troler; Altele
ko: 휴대 옵션: 배낭 스트랩; 벨트 루프; 가슴/허리 스트랩; 크로스바디 스트랩; 분리 가능 스트랩; 핸들; 어깨 스트랩; 유모차 스트랩; 트롤리 슬리브; 기타
nl: Draagopties: Rugzakband; Riemlussen; Borst-/tailleband; Kruisband; Verwijderbare band; Hendel; Schouderband; Riem voor kinderwagen; Trolleyhoes; Andere
pt-PT: Opções de transporte: Alça de mochila; Presilhas para cinto; Alça de peito/cintura; Alça de tiracolo; Alça removível; Pega; Alça de ombro; Alça de carrinho de bebé; Manga do carrinho; Outro
es: Opciones de transporte: Correa de mochila; Hebillas de correa; Correa para el pecho y la cintura; Bandolera; Correa desmontable; Mango; Correa para el hombro; Correa para cochecito; Funda para carrito; Otros
da: Bæremuligheder: Rygsækrem; Bælteløkker; Bryst-/taljestrop; Crossbodyrem; Aftagelig rem; Håndtag; Skulderstrop; Klapvognsrem; Trolley-ærme; Andet
pl: Opcje przenoszenia: Pasek do plecaka; Szlufki na pasek; Pasek piersiowy/biodrowy; Pasek przez głowę; Pasek odpinany; Rączka; Pas naramienny; Pasek do wózka; Mocowania do wózków bagażowych; Inne
cs: Možnosti nošení: Popruh na batoh; Poutko na opasek; Hrudní/bederní pás; Pás přes prsa; Odnímatelný popruh; Rukojeť; Ramenní popruh; Popruh na kočárek; Obal na vozík; Jiné
en: Carry options: Backpack strap; Belt loops; Chest/Waist strap; Crossbody strap; Detachable strap; Handle; Shoulder strap; Stroller strap; Trolley sleeve; Other
pt-BR: Opções de transporte: Alça de mochila; Passadores de cinto; Alça de peito/cintura; Alça transversal; Alça removível; Alça; Alça de ombro; Alça para carrinho de bebê; Haste do carrinho; Outro
zh-TW: 攜帶選項: 背包帶; 皮帶環; 胸帶/腰帶; 斜背帶; 可拆式肩帶; 把手; 肩背; 嬰兒車束帶; 拉桿套; 其他
sl-SI: Možnosti nošenja: Trak za nahrbtnik; Zanke za pas; Pas/prsni pas; Pas čez telo; Snemljiv trak; Ročaj; Naramnica; Trak za voziček; Rokav za nasaditev na potovani voziček; Drugo
fi: Kantovaihtoehdot: Repun hihna; Vyölenkki; Rinta/vyötärönauha; Crossbody-hihna; Irrotettava hihna; Kahva; Olkahihna; Lastenvaunujen hihna; Kärryn lisälaukku; Muu
sk-SK: Možnosti nosenia: Popruh na batoh; Pútka na opasok; Hrudný/bedrový popruh; Popruh vez rameno crossbody; Odnímateľný popruh; Rukoväť; Ramenný popruh; Popruh na kočík; Látkové madlo; Iné
th: ตัวเลือกการพกพา: สายกระเป๋าสะพายหลัง; ห่วงติดเข็มขัด; สายรัดหน้าอก/เอว; สายสะพายข้าง; ถอดสายรัดออกได้; ที่จับ; สายสะพายไหล่; สายรัดรถเข็นเด็ก; ปลอกยึดกระเป๋าเดินทาง; อื่นๆ
lt-LT: Nešiojimo parinktys: Kuprinės dirželis; Diržo kilpos; Krūtinės/juosmens dirželis; Dirželis per petį; Nuimamas dirželis; Rankena; Peties dirželis; Vežimėlio dirželis; Mova ant rankenos; Kita
de: Trageoptionen: Rucksackgurt; Gürtelschlaufen; Brust-/Hüftgurt; Umhängegurt; Abnehmbarer Riemen; Griff; Schulterriemen; Kinderwagengurt; Trolley-Hülle; Sonstiges
hr-HR: Mogućnosti nošenja: Remen za ruksak; Petlje za remen; Traka za prsa/struk; Remen za nošenje preko tijela; Odvojivi remen; Ručka; Remen za nošenje preko ramena; Traka za kolica; Navlaka za kolica; Ostalo
fr: Options de transport: Sangle de sac à dos; Passants de ceinture; Sangle de poitrine/taille; Bandoulière; Sangle amovible; Poignée; Sangle d’épaule; Sangle de poussette; Manchon pour chariot; Autre
ja: キャリーオプション: バックパックストラップ; ベルトループ; チェスト・ウエストストラップ; クロスボディストラップ; 取り外し可能ストラップ; ハンドル; ショルダーストラップ; ベビーカーストラップ; トロリースリーブ; その他
zh-CN: 携带选项: 背包带; 腰带环; 胸带/腰带; 斜挎带; 可拆卸肩带; 把手; 肩带; 推车背带; 拉杆套; 其他
ru: Способы переноски: Ремень для рюкзака; Петли для ремня; Нагрудный/поясной ремень; Ремень через плечо; Съемный ремешок; Ручка; Плечевой ремень; Ремень для коляски; Чехол для тележки; Другое
it: Opzioni di trasporto: Cinghie per zaino regolabili; Passanti per cintura; Cinghia pettorale/per punto vita; Tracolla; Tracolla staccabile; Maniglia; Tracolla; Gancio per passeggino; Custodia per trolley; Altro
el: Επιλογές μεταφοράς: Ιμάντας για σακίδιο πλάτης; Θυλάκια ζώνης; Ιμάντας στήθους/μέσης; Χιαστί ιμάντας; Αποσπώμενος ιμάντας; Λαβή; Ιμάντας ώμου; Ιμάντας για καρότσι; Τροχήλατη θήκη; Άλλο